【裁判字號】    98,聲,1797
【裁判日期】    980525
【裁判案由】    聲請停止羈押
【裁判全文】
臺灣桃園地方法院刑事裁定              98年度聲字第1797號
聲  請  人  甲○○
即  被  告
指定辯護人  本院公設辯護人彭詩雯
上列聲請人即被告因違反毒品危害防制條例等案件，經檢察官提
起公訴（97年度偵字第23700 號），聲請人聲請具保停止羈押，
本院裁定如下：
    主  文
聲請駁回。
    理  由
一、本件聲請人即被告甲○○因涉犯毒品危害防制條例等案件，
    經本院訊問後，認其犯罪嫌疑重大，且有刑事訴訟法第101
    條第1 項第3 款之情形，並有羈押之必要，於民國98年3 月
    6 日執行羈押在案，合先敘明。
二、聲請意旨略以：本件被告是否構成毒品危害防制條例等罪尚
    待釐清，且自遭拘提到案以來始終坦承無誤，前後一致，實
    無造成案情晦暗之危險，且被告亦無逃亡之跡象，徒以重罪
    為由羈押被告，更已侵害被告之基本權利。被告有正當工作
    ，家中除有年邁高齡疾病纏身之母親外，尚有將近80歲之伯
    伯亦患重度中風行動不便，亟待被告照顧，請審酌上開各項
    事由准予具保停止羈押等語。
三、按被告經法官訊問後，認為犯罪嫌疑重大，而有刑事訴訟法
    第101 條第1 項所列情形之一，非予羈押，顯難進行追訴、
    審判或執行者，得羈押之。查被告甲○○所涉毒品危害防制
    條例第6 條第2 、3 、4 項，刑法第231 條之1 第1 項等犯
    行，既有證人即被害人A 女、B 女於偵查中之指訴及相關扣
    案證物可佐，所涉上開犯行非但罪嫌重大，復係犯最輕本刑
    為5 年以上有期徒刑之罪，非予羈押，顯難擔保日後審判之
    進行及刑罰之執行，此羈押之事由無從因被告之具保而得消
    滅。至被告雖以前詞云云置辯，惟查：
(一)、按刑事訴訟法第101 條第1 項第3 款既已明定「所犯為死刑
    、無期徒刑或最輕本刑為五年以上有期徒刑之罪者」為羈押
    之原因，本院依法自得資以作為判斷其應否受羈押之依據。
    被告執此為辯，已嫌無據。又本院既係綜合全案事證，並審
    酌上開羈押事由而予以羈押，核與刑事訴訟法第101 條第1
    項第1 、2 款規定無涉，則被告徒以其無造成案情晦暗之危
    險，抑或無逃亡之跡象而主張本件法定羈押原因不足云云，
    亦無足取。
(二)、次按羈押被告乃刑事訴訟上不得已之措施，法院於認定羈押
    被告之原因是否存在時，僅就被告是否犯罪嫌疑重大，有無
    刑事訴訟法所定羈押情形及有無保全被告或證據使刑事訴訟
    程序順利進行之必要為審酌，至被告之家庭、事業、經濟狀
    況等其他情形，則非在斟酌之列。是被告聲請意旨所稱之工
    作、家庭狀況縱令屬實，亦不影響本院判斷被告究否應受羈
    押之原因及必要。
(三)、此外，聲請人復無刑事訴訟法第114 條所列之各款情形，經
    本院審酌後，認聲請人聲請具保停止羈押，自難准許，應予
    駁回。
中    華    民    國    98    年    5     月    25    日
                  刑事第八庭    審判長法  官  林惠霞
                                      法  官  張明儀
                                      法  官  呂綺珍
以上正本證明與原本無異。
如不服本裁定，應於裁定送達後5 日內向本院提出抗告狀。
                                      書記官   范升福
中    華    民    國    98    年    5     月    25    日


司法院資訊處製作；財團法人民間司法改革基金會備份。
